【裁判字號】    98,訴,2990
【裁判日期】    981019
【裁判案由】    毒品危害防制條例
【裁判全文】
臺灣臺中地方法院刑事判決              98年度訴字第2990號
公  訴  人  台灣台中地方法院檢察署檢察官
被      告  甲○○
上列被告因毒品危害防制條例案件，經檢察官提起公訴（98年度
毒偵字第2738號），本院合議庭裁定由受命法官獨任進行簡式審
判程序判決如下：
    主    文
甲○○施用第一級毒品，累犯，處有期徒刑玖月。
扣案之第一級毒品海洛因壹包（驗餘淨重0﹒219公克）沒收銷燬
之；注射針筒壹支沒收。
    犯罪事實
一、甲○○曾因施用毒品案件，經送觀察、勒戒後，認無繼續施
    用毒品之傾向，於民國89年2月11日執行完畢釋放，由台灣
    台中地方法院檢察署檢察官以88年度毒偵字第871號為不起
    訴處分；又因施用毒品案件，經送觀察、勒戒後，認有繼續
    施用毒品之傾向，令入戒治處所強制戒治，於91年11月19日
    執行完畢，刑事部分則經本院以89年度訴字第2299號判處有
    期徒刑十年、六月；另因竊盜案件，經台灣高等法院台中分
    院90年度上訴字第1598號判處有期徒刑一年六月，定其應執
    行之刑為有期徒刑二年六月；又因毒品危害防制條例案件，
    經本院91年度訴字第1035號、91年度易字第2328號分別判處
    有期徒刑七月、三月，定其應執行之刑為有期徒刑九月，合
    併執行於93年12月17日假釋，至95年1月6日假釋期滿執行完
    畢。詎仍不知悔改，復基於施用第一級毒品之犯意，於98年
    7月13日16時許，在台中市○區○○路4段102號13樓9室其租
    處，以注射針筒注入體內之方式，施用第一級毒品海洛因一
    次。嗣於98年7月15日16時許，為警在上址租處搜索查獲，
    扣得其所有注射針筒一支及第一級毒品海洛因一包（查獲時
    含袋重0﹒224公克，驗餘淨重0﹒219公克）。
二、案經台中市警察局第一分局報請台灣台中地方法院檢察署檢
    察官偵查起訴。
    理    由
一、本件被告甲○○所犯係死刑、無期徒刑、最輕本刑為三年以
    上有期徒刑以外之罪，其於準備程序中就被訴事實為有罪之
    陳述，經告知簡式審判程序之旨，並聽取公訴人及被告之意
    見後，本院合議庭認為適宜而裁定由受命法官獨任進行簡式
    審判程序，先予敘明。
二、上揭犯罪事實，業據被告甲○○坦承不諱，並有第一級毒品
    海洛因一包（查獲時含袋重0﹒224公克，驗餘淨重0﹒219公
    克，見卷附台中縣警察局刑警大隊偵一隊扣押物品目錄表及
    行政院衛生署草屯療養院草療鑑字第0980700140號鑑定書）
    扣案可稽。且被告於前開時地為警查獲，經採其尿液送驗結
    果，嗎啡呈陽性反應，復有台中市警察局第一分局真實姓名
    對照表及中山醫學大學附設醫院檢驗科藥物檢測中心尿液檢
    驗報告附卷足憑。又被告曾因施用毒品案件，經送觀察、勒
    戒後，認無繼續施用毒品之傾向，於89年2月11日執行完畢
    釋放，由台灣台中地方法院檢察署檢察官以88年度毒偵字第
    871號為不起訴處分；又因施用毒品案件，經送觀察、勒戒
    後，認有繼續施用毒品之傾向，令入戒治處所強制戒治，於
    91年11月19日執行完畢等情，亦有台灣高等法院被告前案紀
    錄表、入出監資料在卷佐參，足徵被告之自白供述與事實相
    符。本件事證明確，被告犯行已堪認定。
三、核被告所為，係犯毒品危害防制條例第10條第1項之施用第
    一級毒品罪。其因施用而持有第一級毒品之低度行為，已為
    施用之高度行為所吸收，不另論罪。又被告曾因毒品危害防
    制條例案件，經本院以89年度訴字第2299號判處有期徒刑十
    年、六月；另因竊盜案件，經台灣高等法院台中分院90年度
    上訴字第1598號判處有期徒刑一年六月，定其應執行之刑為
    有期徒刑二年六月；又因毒品危害防制條例案件，經本院91
    年度訴字第1035號、91年度易字第2328號分別判處有期徒刑
    七月、三月，定其應執行之刑為有期徒刑九月，合併執行於
    93年12月17日假釋，至95年1月6日假釋期滿執行完畢（見卷
    附台灣高等法院被告前案紀錄表），五年以內故意再犯本件
    有期徒刑以上之罪，為累犯，應依刑法第47條第1項規定加
    重其刑。爰審酌被告曾經觀察勒戒、強制戒治，並有毒品危
    害防制條例前科，仍無視於國家對杜絕毒品犯罪之禁令，繼
    續施用第一級毒品海洛因，顯不知悔改，施用毒品本身係屬
    自戕行為，危害施用者身心健康，具有成癮性、依賴性，對
    社會治安之影響非重，被告事後坦承上情，態度尚佳等一切
    情狀，處以如主文所示之刑。扣案之第一級毒品海洛因一包
    （驗餘淨重0﹒219公克），應依毒品危害防制條例第18條第
    1項前段規定諭知沒收銷燬之；另注射針筒一支，為被告所
    有，供其施用第一級毒品所用，則依刑法第38條第1項第2款
    宣告沒收。
據上論斷，應依刑事訴訟法第273條之1第1項、第299條第1項前
段，毒品危害防制條例第10條第1項、第18條第1項前段，刑法第
11條、第47條第1項、第38條第1項第2款，判決如主文。
本案經檢察官乙○○到庭執行職務。
中    華    民    國    98    年    10    月    19    日
                  刑事第二庭    法  官  鍾堯航
以上正本證明與原本無異。
如不服本判決應於收受判決後10日內向本院提出上訴書狀，並應
敘述具體理由；其未敘述上訴理由者，應於上訴期間屆滿後20日
內向本院補提理由書（均須按他造當事人之人數附繕本）「切勿
逕送上級法院」。
                                書記官  吳淑願
中    華    民    國    98    年    10    月    19    日
附錄本案論罪科刑法條全文
毒品危害防制條例第10條第1項：
施用第一級毒品者，處六月以上五年以下有期徒刑。


司法院資訊處製作；財團法人民間司法改革基金會備份。
